【裁判字號】    99,交聲,1413
【裁判日期】    990603
【裁判案由】    聲明異議
【裁判全文】
臺灣高雄地方法院交通事件裁定        99年度交聲字第1413號
原處分機關  高雄市政府交通局
異  議  人  甲○○
上列受處分人因聲明異議案件，對於高雄市政府交通局99年5 月
13日所為之處分（原處分：高市交裁字第裁32-B00000000號），
聲明異議，本院裁定如下：
    主  文
異議駁回。
    理  由
一、原處分意旨略以：異議人即受處分人甲○○於民國99年4 月
    22日19時21分，駕駛車號YX-2842 號自用小客車停放於高雄
    市○○街河北二路口劃有紅色標線之在禁止臨時停車處，經
    高雄市政府警察局交通警察大隊警員填掣高市警交字第
    B00000000 號舉發違反道路交通管理事件通知單，逕行舉發
    違規，並予拖吊。嗣異議人不服舉發提出申訴，經原處分機
    關函請舉發單位調查結果，仍認異議人有前開違規行為，原
    處分機關乃於99年5 月13日依道路交通管理處罰條例第56條
    第1 項第1 款及違反道路交通管理事件統一裁罰基準及處理
    細則第43條、第44條及第67條之規定，裁處異議人罰鍰新臺
    幣（下同）900 元。
二、異議人則以：上開地點有家樂福貨車經常停車卸貨，舉發單
    位卻僅舉發異議人之違規，且當日該地因封路改變車流，亦
    屬特殊情況，又異議人嗣後多次檢舉家樂福貨車在該處停放
    ，亦不知警員是否有開單處罰家樂福貨車，再經異議人一再
    檢舉，原處分機關亦函覆塗銷家樂福之2 格停車格，是原處
    分機關為上開裁罰，顯有違誤，為此聲明異議，請求撤銷原
    處分云云。
三、按「汽車駕駛人停車時，有下列情形之一者，處新臺幣600
    元以上1,200 元以下罰鍰：一、在禁止臨時停車處所停車。
    …第1 項情形，交通勤務警察、依法令執行交通稽查任務人
    員或交通助理人員，應責令汽車駕駛人將車移置適當處所；
    如汽車駕駛人不予移置或不在車內時，得由該交通勤務警察
    、依法令執行交通稽查任務人員或交通助理人員為之。」，
    道路交通管理處罰條例第56條第1 項第1 款、第3 項定有明
    文。經查：本件異議人於上揭時、地駕駛車號YX-2842 號自
    用小客車停放高雄市○○街河北二路口劃有紅色標線之禁止
    臨時停車處，遭警舉發及拖吊之事實，有上揭舉發違反道路
    交通管理事件通知、舉發照片4 張、裁決書，附卷可參，堪
    認為真實。異議人雖執前詞抗辯，惟異議人既有上揭違規之
    事實，即應予以處罰，是否同時有其他人違規停車，未被開
    單處罰，並不影響異議人違規停車之事實。且他人於該處違
    規停車，與異議人違規停車，是不同之二件事，是否取締處
    罰該他人違規行為，並非本案所得審究。綜上所述，異議人
    確有於上揭時地在禁止臨時停車處所停車之行為，原處分機
    關依道路交通管理處罰條例第56條第1 項第1 款規定及違反
    道路交通管理事件統一裁罰基準表之規定，裁處異議人罰鍰
    900 元，於法核無不合，應予維持，本件異議人之異議為無
    理由，應予駁回。
四、據上論斷，應依道路交通案件處理辦法第19條，裁定如主文
    。
中    華    民    國    99    年    6     月    3    日
                  交通法庭      法  官  施盈志
以上正本證明與原本無異。
如不服本裁定應於送達後5日內向本院提出抗告狀。
中    華    民    國    99    年    6     月    3    日
                                書記官  蔡蓓雅

司法院資訊處製作；財團法人民間司法改革基金會備份。
